臺灣高等法院高雄分院刑事判決　　　　94年度交上易字第24號
上　訴　人
即　被　告　甲○○
上列上訴人因過失致死案件，不服臺灣屏東地方法院94年度交訴
字第31號中華民國94年3 月15日第一審判決（起訴案號：臺灣屏
東地方法院檢察署93年度偵字第5486號），提起上訴，本院判決
如下：
     主      文
上訴駁回。
     事實及理由
一、本案經本院審理結果，認原審判決認事用法均無不合，量刑
    亦屬適當，應予維持，並引用原審判決書記載之事實、證據
    及理由（如附件）。
二、上訴人即被告甲○○上訴意旨指摘原判決量刑太重為不當，
    請求撤銷原判決，從輕科刑。然查被告所犯之刑法第276 條
    第1 項過失致死罪，其法定刑為2 年以下有期徒刑、拘役或
    2,000 元以下罰金，被告係無機車駕駛執照駕車因而致人死
    亡，應依道路交通管理處罰條例第86條第1 項之規定加重其
    刑，原審審酌被告過失之程度，造成被害人死亡之損害，犯
    罪後坦承過失態度良好，惟尚未與被害人家屬達成民事賠償
    和解等一切情狀，科處被告有期徒刑8 月，量刑應屬適當，
    被告上訴指摘原判決量刑太重，請求從輕量刑，非有理由，
    應予駁回。
三、據上論斷，應依刑事訴訟法第368 條、第373 條，判決如主
    文。
本案經檢察官朱文彬到庭執行職務。
中　　華　　民　　國　　94　　年　　5 　　月　　31　　日
                  刑事第四庭    審判長法  官  蕭權閔
                                      法  官  黃三友
                                      法  官  陳吉雄
以上正本證明與原本無異。
本判決不得上訴。
中　　華　　民　　國　　94　　年　　6 　　月　　 1　　日
 　　　　　　　　　　　　　　　　　　 書記官  梁美姿
                                                      K
附件：
臺灣屏東地方法院刑事判決　　　　　　　　　　　　　九十四年度交訴字第三一號
    公　訴　人　臺灣屏東地方法院檢察署檢察官
　　被　　　告　甲○○　男　十九歲（民國○○○年○月○○日生）
　　　　　　　　　　　　身分證統一編號：Ｚ000000000號
　　　　　　　　　　　　住屏東縣新園鄉○○路六一號之一
右列被告因過失致死案件，經檢察官聲請以簡易判決處刑（九十三年度偵字第五四八
六號），本院認應適用通常程序審理，被告就被訴事實為有罪之陳述，本院裁定行簡
式審判程序，判決如左：
    主  文
甲○○因過失致人於死，處有期徒刑捌月。
    事  實
一、甲○○無機車駕駛執照，猶於民國九十三年七月十日十九時三十分許，駕駛車牌
    號碼ＮＨ九─四二八號重型機車，沿屏東縣萬丹鄉○○路由北往南方向行駛，途
    經萬新路一二四七號前，本應注意行車速度依速限標誌之規定（該路段之最高時
    速限制為五十公里），及應注意車前狀況，並隨時採取必要之安全措施，而當時
    天候晴，夜間有照明，路面乾燥、無缺陷、亦無障礙物，視距良好，依當時情形
    並無不能注意之情事，竟疏未注意減速，仍以時速高達七十公里之速度前行，亦
    未注意車前狀況，採取必要之安全措施，適有阮春玉駕駛車牌號碼ＮＦ三─七八
    五號重型機車（聲請簡易判決處刑書誤載為ＮＦ五─七八五號），原沿屏東縣萬
    丹鄉○○路由南往北方向行駛，本應注意車輛轉彎時，轉彎車應暫停讓直行車先
    行，及應注意車前狀況，並隨時採取必要之安全措施，而依當時情形並無不能注
    意之情事，詎竟未注意車前狀況，復疏未於左轉時暫停讓直行車先行，貿然在屏
    東縣萬丹鄉○○路一二四七號前欲左轉，甲○○駕車前行至該處時並未減速，且
    未注意車前狀況，因而閃避不及，追撞阮春玉所駕之機車，致阮春玉人車倒地並
    受有頭部外傷併顱內硬腦膜上及硬腦膜下出血、左側蜘蛛膜下腔出血等傷害，經
    送醫急救後仍於九十三年七月十一日零時三十分許不治死亡。
二、案經屏東縣警察局屏東分局報請臺灣屏東地方法院檢察署檢察官聲請以簡易判決
    處刑。
    理  由
一、右揭事實，業據被告甲○○於偵查中及本院審理時供承不諱，核與證人黃文輝於
    偵查中證述之情節相符，並有道路交通事故現場圖、道路交通事故調查報告表(一)
    、(二)、高雄醫學大學附設中和紀念醫院疑非病死病歷摘要報告表各一紙、相片二
    十四幀在卷足憑。且被害人阮春玉係因本件車禍致因頭部外傷併顱內硬腦膜上及
    硬腦膜下出血、左側蜘蛛膜下腔出血經送醫後仍不治死亡，業經臺灣屏東地方法
    院檢察署檢察官督同法醫師相驗明確，有勘驗筆錄、相驗屍體證明書及鑑定驗斷
    書各一份附卷可稽。再本件道路交通事故前經公訴人送請鑑定，結果認被告無照
    駕駛重機車超速行駛為肇事次因，亦有臺灣省高屏澎區車輛行車事故鑑定委員會
    九十三年十月一日高屏澎鑑字第九三一五六三號鑑定意見書附卷可稽，與本院認
    定之事實相符，益足證被告確有過失。
二、按行車速度依速限標誌之規定（該路段之最高時速限制為五十公里，有道路交通
    事故調查報告表在卷足憑）；又汽車行駛時，駕駛人應注意車前狀況，並隨時採
    取必要之安全措施，道路交通安全規則第九十三條第一項、第九十四條第三項分
    別定有明文。被告甲○○駕車自應注意上述道路交通安全規定，而依當時狀況，
    又無不能注意之情事，詎仍疏未注意，以致肇事，被告之駕駛行為顯有過失；且
    被害人阮春玉因本件車禍死亡，與被告之過失行為間並有相當因果關係；雖被害
    人未注意車前狀況，復疏未於左轉時暫停讓直行車先行，致發生本件車禍，亦有
    過失，然仍不能因此而解免被告之罪責，本件事證明確，被告犯行應堪認定。
三、核被告甲○○所為，係犯刑法第二百七十六條第一項過失致人於死罪。被告無駕
    駛執照駕車，因而致人死亡，應依道路交通管理處罰條例第八十六條第一項規定
    加重其刑。爰審酌被告犯罪之動機、目的、手段，過失之程度，造成之損害，且
    尚未與被害人家屬達成和解，惟犯罪後尚知坦承態度良好等一切情狀，量處如主
    文所示之刑，以資懲儆。
據上論斷，應依刑事訴訟法第二百九十九條第一項前段、第二百七十三條之一第一項
，刑法第二百七十六條第一項，道路交通管理處罰條例第八十六條第一項，罰金罰鍰
提高標準條例第一條前段，判決如主文。
本案經檢察官葉容芳到庭執行職務。
中　　　華　　　民　　　國　　九十四　　年　　　三　　　月　　 十五 　　日
                                      臺灣屏東地方法院刑事第六庭
                                          法  官  林家聖
右正本證明與原本無異。
如不服本判決應於收受本判決送達後十日內向本院提出上訴書狀，其未敘述上訴理由
者，並得於提起上訴後十日內向本院補提理由書狀（均須按他造當事人之人數附繕本
 ）「切勿逕送上級法院」
                                          書記官  唐淑嫻
中　　　華　　　民　　　國　　九十四　　年　　　三　　　月　　十五　　　日
附錄本判決論罪科刑法條全文：
刑法二百七十六條第一項
因過失致人於死者，處二年以下有期徒刑、拘役或二千元以下罰金。
